臺灣士林地方法院民事裁定           100年度消債更字第58號
債  務  人  方莉玲
上列當事人聲請更生事件，本院裁定如下：
    主  文
債務人方莉玲自中華民國100年9月5日17時起開始更生程序。
命司法事務官進行本件更生程序。
    理  由
一、按債務人與金融機構協商成立者，不得聲請更生或清算，但
    因不可歸責於己之事由，致履行顯有重大困難者，不在此限
    。消費者債務清理條例第151 條第5 項定有明文。次按，債
    務人不能清償債務或有不能清償之虞，且無擔保或無優先權
    之債務總額未逾新臺幣（下同）1200萬元者，於法院裁定開
    始清算程序或宣告破產前，得向法院聲請更生，觀諸消費者
    債務清理條例第3 條、第42條第1 項規定自明。又法院開始
    更生程序之裁定，應載明其年、月、日、時，並即時發生效
    力。法院開始更生或清算程序後，得命司法事務官進行更生
    或清算程序，必要時得選任律師、會計師或其他適當之自然
    人或法人一人為監督人或管理人，復為同條例第45條第1 項
    、第16條所明定。
二、聲請意旨略以：伊有不能清償債務情事，前曾於民國97年7
    月16日依照「前置協商機制」請求共同協商債務清償方案，
    並協商成立，協商條件為每月還款1 萬3097元。惟伊於98年
    2 月失業，故伊確係因不可歸責於己，致履行協商條件顯有
    重大困難。且伊無擔保或無優先權之債務總額未逾1200萬元
    ，復未經法院裁定開始清算程序或宣告破產，爰向本院聲請
    更生等語。
三、經查，債務人所主張之上開事實，業據提出前置協商機制協
    議書（見本院卷第15頁），財團法人金融聯合徵信中心當事
    人綜合信用報告之協商前置專用債權人清冊（見本院卷第47
    至50頁），債務人全戶戶籍謄本（見本院卷第107 頁），97
    、98年度綜合所得稅各類所得資料清單（見本院卷第18、19
    頁），財產歸屬資料清單（見本院卷第20頁）等為證，核閱
    屬實，並經本院依職權臺北市政府勞工局函查債務人與國強
    保全股份有限公司間勞資爭議過程等情屬實（見本院卷第92
    頁），堪認為真正。準此以觀，債務人主張其有不可歸責於
    己之事由，致履行協商條件顯有困難，堪認為真實。此外，
    債務人復查無消費者債務清理條例第6 條第3 項、第8 條或
    第46條各款所定駁回更生聲請之事由存在，則債務人聲請更
    生，應屬有據。揆諸首開說明，應予開始更生程序，並命司
    法事務官進行本件更生程序，爰裁定如主文。
中    華    民    國  100     年    8     月    31    日
                  民事第三庭  法      官  陳燁真
上為正本係照原本作成。
本件不得抗告。
中    華    民    國  100     年    8     月    31    日
                              書  記  官  高玉潔